# 陈老师求助！

提问人：liandlh 时间：2016-12-13 23:31:04
陈老师您好！我有个问题的想请教您一下。 本年度我们承接了一家新的客户年报审计，在审计过程中，我们发现 13 年时候的审计的事务所对客户调整补提所得税，是由于各种影响利润的差错更正引起的，客户未跟调这笔所得税的调整。今年我们审计时发现期初应交税费审定数和客户期初账面数差了这笔所得税。 个人觉得 13 年时候的利润影响在这几年已经消化掉，相应的税也应该已经消化掉，所以这笔所得税实际为一个时间差，但是又不知道我们今年审计时应该怎么处理，陈老师有何建议吗？谢谢陈老师

回答人：chenyiwei
首先应确定该差错对本期期初余额是否仍有影响？“个人觉得 13 年时候的利润影响在这几年已经消化掉，相应的税也应该已经消化掉，所以这笔所得税实际为一个时间差”与“今年我们审计时发现期初应交税费审定数和客户期初账面数差了这笔所得税”为何有矛盾？
还是建议先把该笔调整及其所涉及事项的来龙去脉搞清楚。

提问人：liandlh 时间：2016-12-14 11:12:55
陈老师，这差错全部都是跨期问题，所以我说消化掉的意思就是客户的税要么早提要么晚提了，但是当时审计由于这些差错产生的调整的税客户是没有跟的，所以作为我们今年审计应该怎么处理这笔以前审计调的税呢？

回答人：chenyiwei
首先判断该事项对本期末余额是否有影响。既然是年初数调整，则或者影响本期利润表和资产负债表项目发生额，或者影响本期末资产负债表项目余额，两者必居其一。确定影响类型后相应的调整分录也就确定了。